【裁判字號】    98,裁,1828
【裁判日期】    980723
【裁判案由】    重測
【裁判全文】
最  高  行  政  法  院  裁  定
                                      98年度裁字第1828號
上  訴  人  甲○○
被 上訴 人  高雄縣大寮地政事務所
代  表  人  乙○○
上列當事人間重測事件，上訴人對於中華民國98年4月27日高雄
高等行政法院98年度再字第8號判決，提起上訴，本院裁定如下
：
    主  文
上訴駁回。
上訴審訴訟費用由上訴人負擔。
    理  由
一、按對於高等行政法院判決之上訴，非以其違背法令為理由，
    不得為之，行政訴訟法第242條定有明文。依同法第243條第
    1項規定，判決不適用法規或適用不當者，為違背法令；而
    判決有同條第2項所列各款情形之一者，為當然違背法令。
    是當事人對於高等行政法院判決上訴，如依行政訴訟法第24
    3條第1項規定，以高等行政法院判決有不適用法規或適用不
    當為理由時，其上訴狀或理由書應有具體之指摘，並揭示該
    法規之條項或其內容；若係成文法以外之法則，應揭示該法
    則之旨趣；倘為司法院解釋或本院之判例，則應揭示該判解
    之字號或其內容。如以行政訴訟法第243條第2項所列各款情
    形為理由時，其上訴狀或理由書，應揭示合於該條項各款之
    事實。上訴狀或理由書如未依此項方法表明，或其所表明者
    與上開法條規定不合時，即難認為已對高等行政法院判決之
    如何違背法令有具體之指摘，其上訴自難認為合法。
二、緣上訴人所有坐落高雄縣大寮鄉○○段221-7號土地（下稱
    系爭土地，面積0.0347公頃）與同段221-8號土地，經被上
    訴人於民國（下同）90年間辦理地籍圖重測，系爭土地重測
    後改編為開封段73號、面積0.03373公頃，該重測結果經高
    雄縣政府依法公告，上訴人不服重測後系爭土地面積減少並
    幾成袋地之結果，遂提出異議並聲請複丈，經被上訴人函略
    覆：「系爭土地程序並無違誤，而查重測前221-3號土地重
    測成果確實有誤，本所業已依重測程序辦理完竣。」等語。
    上訴人不服，提起訴願，經高雄縣政府為「撤銷原處分，命
    被上訴人於2個月內另為適法處分」之決定。嗣被上訴人為
    實地檢測，認其結果無誤，乃將複丈結果函覆上訴人。上訴
    人仍表不服，循序提起行政訴訟，經高雄高等行政法院以96
    年度訴字第898號判決駁回其訴（下稱前程序判決），並經
    本院以98年度裁字第53號裁定維持而告確定。上訴人復對前
    程序判決提起再審之訴遭駁回，遂提起本件上訴。
三、上訴人以原判決有判決不備理由或理由矛盾之違法，主張：
    上訴人對於被上訴人所製作之90年3月14日系爭土地之地籍
    圖調查並無意見，有爭議者為被上訴人所提之90年11月14日
    之「地籍調查補正表」，其性質為對於上訴人已表示無意見
    之原地籍圖調查表再為更正，乃屬地籍重測程序之例外情形
    ，被上訴人自應遵守土地法第46條之2之規定，凡土地所有
    人對於重測程序之任何調查表無意見者，即應要求其於「到
    場指界人」及「界扯標示」處蓋章。上訴人之代理人對於被
    上訴人所提之90年11月14日之「地籍調查補正表」已現場表
    示異議，且僅於「到場指界人」處蓋章，未於「界扯標示」
    處蓋章，足證上訴人並未完成指界動作，原判決未查，逕認
    定該補正表無明文規定須於「界址標示」處簽章而認上訴人
    已同意補正表；又原判決未就上訴人所有227-1號面積減少
    乙事為說明，逕以上訴人之主張與行政訴訟法第273條第1項
    但書規定之要件不符，逕予駁回上訴人再審之訴，自有行政
    訴訟法第243條第2項第6款「判決不備理由或理由矛盾」之
    情等語。經核上訴人之上訴理由，係對於前程序判決原審取
    捨證據、認定事實之職權行使為指摘，原判決業已明確論述
    理由，對上訴人在原審之主張如何不足採之論證取捨等事項
    ，亦均有詳為論斷（見原判決理由四(三)(2)、(四)即第11頁、第
    13頁），上訴人對於業經原判決詳予論述不採之事項再予爭
    執，指摘其為不當，並就原審已論斷者，泛言未論斷，或就
    原審所為論斷，泛言其論斷矛盾，而非具體表明合於不適用
    法規、適用法規不當、或行政訴訟法第243條第2項所列各款
    之情形，難認對該判決之如何違背法令已有具體之指摘。依
    首開規定及說明，應認其上訴為不合法。
四、據上論結，本件上訴為不合法。依行政訴訟法第249條第1項
    前段、第104條，民事訴訟法第95條、第78條，裁定如主文
    。
中    華    民    國    98    年    7     月    23    日
                    最高行政法院第七庭
                        審判長法官  藍  獻  林
                              法官  廖  宏  明
                              法官  張  瓊  文
                              法官  姜  素  娥
                              法官  林  文  舟
以  上  正  本  證  明  與  原  本  無  異
中    華    民    國    98    年    7     月    24    日
                              書記官  賀  瑞  鸞


司法院資訊處製作；財團法人民間司法改革基金會備份。
